【裁判字號】    97,易,1403
【裁判日期】    971114
【裁判案由】    竊盜
【裁判全文】
臺灣臺南地方法院刑事判決              97年度易字第1403號
公  訴  人  臺灣臺南地方法院檢察署檢察官
被      告  乙○○
                    另案
上列被告因竊盜案件，經檢察官提起公訴（97年度營緝字第910
號），本院判決如下：
    主  文
乙○○竊盜，累犯，處拘役參拾日，如易科罰金，以新臺幣壹仟
元折算壹日。
    事  實
一、乙○○前於民國92年間，曾因搶奪案件，經國防部高等軍事
    法院高雄分院判處有期徒刑1年8月確定，而於93年9月11日
    執行完畢，詎仍不知悔改，又於96年9月17日上午9時許，駕
    車車號6459-NY號自用小客車，行經甲○○位於臺南縣北門
    鄉北門村234號住處時，因見該房屋大門未關閉，乃基於意
    圖為自己不法之所有，侵入該房屋後，再徒手開啟其內房間
    之房門（侵入住宅部分未據告訴），並竊取甲○○所有之現
    金新臺幣（下同）1,200元。得手後欲離開房間時，適逢甲
    ○○返家，經甲○○質問，乙○○始將該1,200元返還甲○
    ○。
二、案經臺南縣警察局學甲分局報告臺灣臺南地方法院檢察署檢
    察官偵查起訴。
    理  由
一、訊據被告乙○○於警詢、偵訊及本院審理時，對於在前開時
    間、地點，侵入甲○○屋內房間竊取現金1,200元之情均坦
    承不諱，核與甲○○所為之指訴相符，此外並有現場照片附
    卷可稽，本件事證明確，被告犯行可以認定。
二、公訴意旨雖以被告另以不詳方式，破壞甲○○之房間門鎖，
    認被告所為應係犯刑法第321條第1項第2款之加重竊盜罪，
    並以證人甲○○於警詢、偵訊中所述，以及顯示房門喇叭鎖
    旁門片有破損之現場照片（警卷第16頁，照片編號4）作為
    依據。經查，被告於偵訊及本院審理時，始終堅詞否認有破
    壞門鎖之行為，辯稱其要開門進入房間內時，該門已有被撬
    開的痕跡；證人甲○○於本院審理時，固證稱房門有被撬開
    的痕跡，然亦稱該門鎖並未損壞，仍可正常使用，復證稱當
    場並未見到被告持任何足以撬開房門之工具，亦未注意到現
    場有無房門遭破壞而產生的木屑等，是證人甲○○之證詞，
    僅能證明渠房門有遭破壞之事實，猶不能證明是否確為被告
    所為。此外，檢察官並未提出其他積極事證，以說明被告有
    毀壞門鎖竊盜之行為，該部分之加重事實，乃無法證明，惟
    被告竊盜之基本事實既已堪予認定，本院仍應審理，並變更
    起訴法條。
三、核被告所為，係犯刑法第320條第1項之竊盜罪。被告前於92
    年間，曾因搶奪罪，經國防部高等軍事法院高雄分院判處有
    期徒刑1年8月確定，而於93年9月11日執行完畢，其於5年以
    內，故意再犯本件有期徒刑以上之罪，為累犯，應依刑法第
    47條第1項規定加重其刑。爰審酌被告利用屋主甲○○不在
    家，以闖空門方式侵入房屋內竊盜之犯罪手段，因此竊得現
    金1,200元，惟旋遭甲○○發覺而返還，以及被告犯罪後坦
    承犯行之態度等一切情狀，量處如主文所示之刑，並諭知易
    科罰金之折算標準，以資懲儆。
據上論斷，應依刑事訴訟法第299條第1項前段、第300條，刑法
第320條第1項、第47條第1項、第41條第1項前段，刑法施行法第
1條之1，判決如主文。
本案經檢察官丙○○到庭執行職務。
中    華    民    國    97    年    11    月    14    日
                  刑事第二庭    法  官  吳坤芳
以上正本證明與原本無異
如不服本判決應於收受本判後10日內向本院提出上訴書狀，並應
敘述具體理由。其未敘述上訴理由者，應於上訴期間屆滿後20日
內向本院補提理由書狀（均須按他造當事人之人數附繕本）「切
勿逕送上級法院」。
                                書記官  莊淑雅
中    華    民    國    97    年    11    月    17    日
附錄本案論罪科刑法條全文：
中華民國刑法第320條
意圖為自己或第三人不法之所有，而竊取他人之動產者，為竊盜
罪，處 5 年以下有期徒刑、拘役或 5 百元以下罰金。
意圖為自己或第三人不法之利益，而竊佔他人之不動產者，依前
項之規定處斷。
前二項之未遂犯罰之。


司法院資訊處製作；財團法人民間司法改革基金會備份。
